# 工会经费和职工教育经费计提问题

提问人：咕噜 123 时间：2019-03-26 18:30:34
版主，咨询个问题，工会经费是否需要按规定进行计提，现在企业每年都在计提，但没有实际缴纳支付该部分工会经费，造成期末余额应付职工薪酬-工会经费余额每年都在递增；职工教育经费也是同样，按照工资比例每年计提，但实际发生额很小。

回答人：chenyiwei
关于是否可以不计提工会经费和职工教育经费问题，项目组可参考《瑞华研究 2010 ～ 2016 汇编》“问题 1-4-11（工会经费和职工教育经费的计提问题）”。
不按照规定计提工会经费和职工教育经费还是有一定的法律风险的，建议项目组向企业做出提示，并了解为何上交的工会经费远低于按照 2% 计提金额？是否存在少缴纳的情况？等。目前实务中，也有一些企业不再计提工会经费和职工教育经费，项目组应考虑该事项对财务报表的影响程度，如果影响金额较小，企业不存少缴纳工会经费，挪用职工教育经费等情况，我们也可以认可企业不再计提。

提问人：青涩橄榄 时间：2019-12-12 11:20:28
陈版您好，收到的上级工会返还的金额，该如何会计处理？

回答人：chenyiwei
这应该是工会会计需要处理的问题，不纳入企业账务核算。